臺灣基隆地方法院刑事判決　　　　　　　　　　　　　　九十一年度交易字第七號
　　公　訴　人　臺灣基隆地方法院檢察署檢察官
　　被　　　告　甲○○
右列被告因過失傷害案件，經檢察官提起公訴（九十年度偵字第五一四一號），本院
判決如左︰
    主  文
甲○○從事業務之人，因業務上之過失傷害人致重傷，處有期徒刑捌月。
    事  實
一、甲○○以駕駛計程車為業，為從事汽車駕駛業務之人，於民國九十年九月十一日
    七時三十分許，駕駛車號Ｈ五─六二○號計程車，由西向東沿基隆市○○街行駛
    ，至暖暖街一九七巷口之無號誌岔路時，欲左轉進入巷道，應注意能注意而未注
    意轉彎車應讓直行車先行，貿然左轉，適乙○○騎駛車號ＧＫＺ─五九二號機車
    ，沿暖暖街對向駛至該路口，亦未注意車前狀況，甲○○駕駛之前開計程車左前
    車頭撞擊乙○○騎駛之前開機車左側腳踏處，撞擊後乙○○倒地，且其左脛骨與
    腓骨開放性骨折合併大片皮膚軟組織及骨骼缺損，致毀敗其左下肢機能及左下肢
    難治之慢性骨髓炎等重傷害。
二、案經乙○○訴由基隆市警察局第三分局報請臺灣基隆地方法院檢察署檢察官偵查
    起訴。
    理  由
一、訊據被告坦承與告訴人乙○○發生車禍，惟矢口否認其有過失之行為，辯稱：「
    車禍當時計程車己經越過巷口中心線要左轉到暖暖街一九七巷，當我看到被害人
    騎機車過來時，想要剎車己經來不及了，被害人的機車是撞到我計程車左側前方
    的保險桿，被害人被撞擊後機車的拖行長度，足證被害人的行車速度很快」云云
    。經查，前開犯罪事實，業據告訴人乙○○到院指訴：「被告經過巷口時是停在
    路口，車身有左轉，機車速度不快大約二、三十公里，有看到被告停止在路口，
    從他的車身我知道他要左轉，因為計程車停止在該處，確定被告的計程車是要讓
    我先直行過路口後再左轉，當時並沒有加速通過路口，至於怎麼撞擊並不清楚」
    等語綦詳，且依卷附之道路交通事故調查報告表及現場照片觀之，本件車禍後，
    計程車左前車頭及機車左側腳踏處明顯撞擊凹陷，機車遺留刮地痕起始處在路口
    內告訴人行向車道上，斜向延伸往路口西北角，計程車左前車頭停留位置亦在刮
    地痕起始處，且被告與告訴人於本院審理時均自承行經至該路口時已看到對方之
    車輛等語，足認被告駕駛計程車行經基隆市○○街一九七無號誌岔路巷口欲左轉
    時，未讓直行之告訴人騎駛之機車先行，而告訴人駕駛之機車亦疏未注意車前狀
    況等情無誤，此部分經本院依職權函送台灣省車輛行車事故覆議鑑定委員會覆議
    鑑定之結果，亦同此認定，有該委員會府覆議字第九一０七六一號意見書一份在
    卷可考。又告訴人確因本件車禍受有左脛骨與腓骨開放性骨折合併大片皮膚軟組
    織及骨骼缺損等傷害，亦據告訴人提出長庚紀念醫院九十一年一月九日出具之甲
    種診斷證明書一份在卷為證，經本院函詢長庚紀念醫院關於告訴人癒後情形結果
    ，「告訴人目前癒後情形不佳，其左下肢機能已毀敗、左下肢之慢性骨髓炎亦屬
    難治之傷害」等情，有該院九十一年八月二日出具之九一長庚院陸字第一八八六
    號函文附卷足參。按轉彎車應讓直行車先行，道路交通安全規則第一百零二條第
    六款定有明文。被告於前揭時、地駕駛計程車應注意能注意而不注意上開規定，
    未讓直行之告訴人機車先行以致肇事，其行為顯有過失，且被告之過失行為與告
    訴人所受之重傷害結果間，具有相當因果關係，本件事證明確，被告犯行堪以認
    定。
三、核被告甲○○所為，係犯刑法第二百八十四條第二項後段之業務過失致重傷罪。
    公訴意旨漏未斟酌告訴人左下肢機能已毀敗、左下肢之慢性骨髓炎亦屬難治傷害
    等重傷害之情節，而認被告係犯同法第二百八十四條第二項前段之業務過失傷害
    罪，尚有未洽，惟其基本事實同一，本院自應予以審理，並變更其起訴法條。爰
    審酌被告因一時疏失致告訴人受有嚴重之重傷害，其過失程度非輕，肇事後迄今
    猶未能與告訴人達成和解及其犯罪後否認犯行之態度，告訴人對於本件肇事亦有
    過失等一切情狀，量處如主文所示之刑。
據上論斷，應依刑事訴法第二百九十九條第一項前段、第三百條，刑法第二百八十四
條第二項後段，罰金罰鍰提高標準條例第一條前段，判決如主文。
本案經檢察官李辛茹到庭執行職務。
中      華      民      國      九十一    年     九     月      九      日
                                臺灣基隆地方法院交通法庭
                                        法  官  何 怡 
右正本證明與原本無異。
對於本件判決如有不服，應於收受送達後十日內，向本院提出上訴書狀，上訴於臺灣
高等法院，並按他造當事人之人數附具繕本。
  書記官  湯 惠 芳
中      華      民      國      九十一    年     九     月     十一     日
附錄論罪法條
刑法第二百八十四條第二項：
從事業務之人，因業務之過失傷害人者，處一年以下有期徒刑、拘役或一千元以下罰
金。致重傷者，處三年以下有期徒刑、拘役或二千元以下罰金。
